【裁判字號】    85,訴,748
【裁判日期】    900330
【裁判案由】    分割共有物
【裁判全文】
臺灣屏東地方法院民事判決  八十五年度訴字第七四八號
    原      告
    即反訴被告    申○○
                  卯○○
    訴訟代理人    尤秀鈴律師
    被      告
    即反訴原告    巳○○      .
    訴訟代理人    周俊源律師
    被      告
    兼反訴被告    戊○○      .
                  己○○      .
    右  二  人
    訴訟代理人    許蒼民      .
    被      告
    兼反訴被告    酉○        .
    訴訟代理人    陳郭寶珠    .
    被      告
    兼反訴被告    庚○○      .
    訴訟代理人    郭清德      .
    被      告
    兼反訴被告    辛○○      .
    訴訟代理人    郭水塗      .
    被      告
    兼反訴被告    乙○○      .
                  丙○○      .
    兼 右 二人
    訴訟代理人    丁○○      .
    被      告
    兼反訴被告    子○○      .
    兼訴訟代理人  癸○○      .
    被      告
    兼反訴被告    未○○      .
                  辰○○      .
                  寅○○      .
                  丑○○      .
                  午○○      .
                  甲○○○    .
                  壬○○      .
右當事人間請求分割共有物事件，本院判決如左：
    主    文
兩造共有坐落屏東縣新園鄉○○段九一七地號面積一三九五．三三平方公尺及同段一
○四八地號面積一七九二．七七平方公尺土地依下列方法分割：如附圖所示編號１面
積一一七．三六平方公尺、編號２面積九八．一八平方公尺、編號７面積二○三．三
三平方公尺分歸被告巳○○所有；編號３面積一○五．三平方公尺、編號面積一一
一．一一平方公尺分歸被告癸○○、子○○按應有部分各二分之一保持共有；編號４
面積一○一．七四平方公尺分歸被告丑○○所有；編號５面積九○．九五平方公尺分
歸被告辛○○所有；編號６面積八一．九八平方公尺及編號８面積二二八．九四平方
公尺分歸被告庚○○所有；編號９面積七五．六一平方公尺、編號１０面積五六．九五
平方公尺及編號面積三○．三三平方公尺分歸被告壬○○所有；編號面積一七四
．五○平方公尺及編號面積九六．三六平方公尺分歸被告辰○○所有；編號面積
一一三．六五平方公尺分歸被告寅○○所有；編號面積七○．五二平方公尺分歸被
告未○○所有；編號面積六三．九八平方公尺、編號面積五四．一三平方公尺及
編號面積四六．七八平方公尺分歸被告酉○所有；編號面積九六．一六平方公尺
分歸被告丁○○、乙○○、丙○○按應有部分各三分之一保持共有，編號面積九九
．四三平方公尺、編號面積一七四．三四平方公尺按被告戊○○應有部分三分之二
、己○○應有部分三分之一保持共有；編號面積六○．二五平方公尺按被告巳○○
應有部分八八六七三分之五三一三六、丑○○應有部分八八六七三分之一七七一七、
辛○○應有部分八八六七三分之一七八二○保持共有；編號面積三三九．六七平方
公尺分歸被告甲○○○、午○○按應有部分各二分之保持共有；編號面積一七○．
五二平方公尺土地分歸原告申○○、卯○○按應有部分各二分之一保持共有；至編號
面積九三．五五平方公尺之現況道路及編號面積二三二．四八平方公尺預留道路
均按應有部分，即原告申○○、卯○○各七一五六○分之二三一五，被告戊○○為三
五七八分之二○○，被告己○○為三五七八分之一○○，被告酉○、午○○、甲○○○、辰○○各三五七八○分之二三一五，被告壬○○為二一四六八分之八五八，被告
丑○○為二一四六八分之一一九三，被告庚○○為二一四六八分之二三七八，被告辛○○為二一四六八分之一二○○，被告未○○為一○七三四○分之二三一五，被告丁○○、乙○○、丙○○各一○七三四分之一○○，被告巳○○為六分之一，被告癸○○、子○○各四二九三六分之一五二七，被告寅○○則為一○七三四○分之四六三○
保持共有。
被告辰○○應依序補償被告酉○新台幣參拾萬肆仟參佰伍拾元、被告庚○○新台幣玖
萬壹仟陸佰伍拾元、被告辛○○新台幣捌拾伍萬參仟捌佰元及被告巳○○新台幣參萬
伍仟肆佰元，被告壬○○應各補償被告丑○○新台幣陸拾柒萬玖仟零伍拾元、被告巳
○○新台幣肆萬捌仟肆佰伍拾元，被告戊○○、己○○應補償被告甲○○○及午○○
新台幣肆拾陸萬零參佰伍拾元、被告巳○○新台幣肆萬陸仟伍佰元，被告丁○○、乙○○及丙○○應補償原告申○○及卯○○新台幣貳拾壹萬玖仟玖佰元、被告巳○○新
台幣貳萬貳仟捌佰元，被告癸○○及子○○應各補償被告寅○○新台幣壹拾肆萬柒仟
壹佰伍拾元、被告巳○○新台幣肆萬伍仟陸佰元，被告未○○應補償被告巳○○新台
幣壹拾參萬貳仟元。
訴訟費用由被告戊○○負擔三五七八分之二○○，被告己○○負擔三五七八分之一○○，被告酉○、午○○、甲○○○、辰○○各負擔三五七八○分之二三一五，被告壬○○負擔二一四六八分之八五八，被告丑○○負擔二一四六八分之一一九三，被告庚○○負擔二一四六八分之二三七八，被告辛○○負擔二一四六八分之一二○○，被告
未○○負擔一○七三四○分之二三一五，被告丁○○、乙○○、丙○○各負擔一○七
三四分之一○○，被告巳○○負擔六分之一，被告癸○○、子○○各負擔四二九三六
分之一五二七，被告寅○○負擔一○七三四○分之四六三○，餘由原告申○○、卯○○各負擔七一五六○分之二三一五。
    事    實
壹、本訴部分：
甲、原告方面：
一、聲明：請求判決兩造共有坐落屏東縣新園鄉○○段九一七地號土地准予分割。
二、陳述：
 (一) 兩造共有坐落屏東縣新園鄉○○段九一七地號土地，且系爭土地為住宅區用地，
    並無不能分割之情形，兩造亦無不予分割之約定，惟兩造無法達成分割之協議，
    故請求判決分割。又系爭土地並無約定分管情事，現況則為庚○○、辛○○、巳
    ○○、癸○○、子○○等人零散蓋屋或搭蓋鐵皮車庫，且各前手出售其應有部分
    時，並未通知他共有人行使優先承買權，各共有人並無繼續保持原共有關係之意
    思可言。
 (二) 系爭九一七地號土地面積一三九五．三三平方公尺，原告應有部分各為七一五六
    ○分之二三一五，今原告願保持共有關係，故合計原告二人應有部分之面積為九
    ○．二八平方公尺，扣除分擔道路面積六．○五平方公尺，應受分配面積為八四
    ．二三平方公尺，爰請求將東港地政事務所八十九年十二月六日南龍段九一七地
    號土地複丈成果圖內編號７─１面積八四．二三平方公尺空地，分配予原告二人
    保持共有，俾便將來建屋棲身，以謀在地發展，且得就近照顧高堂，不致離鄉他
    遷；而反訴原告巳○○在一○四八地號既亦有持分，則將其持分分配在該地號編
    號２５、２４─１亦甚合理；如此分配，並未拆除現有房屋，且對全體共有人權
    益兼顧，變動最少。至其餘九一七地號土地共有人則宜以符合公平合理原則，予
    以分配及補貼。
 (三) 反訴原告巳○○所稱南北二地有約定分管情事，並非事實，概系爭九一七地號土
    地與南側一○四八地號土地，面積各為一三九五．三三平方公尺、一七九二．七
    七平方公尺，相差約四○○平方公尺，並無劃地分管之情事；且被告多人均係因
    買賣取得本件土地，並非繼承前人產業，故於買受時即已明知為持分共有，尚非
    單獨所有。而系爭九一七地號土地與一○四八地號土地間，尚隔有九一六地號十
    米計劃道路，是除全體共有人願意，自無將南北二筆持分強制分配於一處之理，
    另並依最高法院五十年台上字第二五三一號判例及八十三年台上字第二四八○號
    判決意旨，原告依法得請求在系爭九一七地號分配空地。況南北二地雖公告現值
    同為每平方公尺一一八○○元，但分割後面臨道路情形不同，各有裡地、臨路地
    之差異，是對各人使用意義及利益實有不同。此外，分割後若不足應有部分，不
    同意僅以每坪新台幣（下同）四萬二千元補償。
三、證據：提出土地登記謄本、都市計畫土地使用分區證明書、土地地價表各一件，
    地籍圖謄本二件、照片八件為證，並聲請勘驗現場。
乙、被告方面：
一、被告戊○○、己○○、酉○、庚○○、辛○○、乙○○、丙○○、丁○○、子○○、癸○○、未○○、辰○○、寅○○、丑○○、午○○、甲○○○及壬○○部
    分：
 (一) 聲明：請求判決(一)原告之訴駁回。(二)兩造共有坐落屏東縣新園鄉○○段九一七地
    號面積一三九五．三三平方公尺土地及同段一○四八地號面積一七九二．七七平
    方公尺土地應予合併分割。
 (二) 陳述：
  1.坐落屏東縣新園鄉○○段九一七地號及一○四八地號土地為兩造共有，各人之應
    有部分在系爭二筆土地並均相同；因系爭二筆土地原係新園鄉○○段四○三─一
    地號一筆土地，於民國七十一年七月三十一日因烏龍都市計劃乃分割為四○三─
    一地號、四○三─二地號、四○三─三地號、四○三─四地號四筆，其中四○三
    ─二地號、四○三─四地號編為道路用地，至四○三─一地號、四○三─三地號
    則係於八十一年五月二日因地籍圖重測而分別改編為南龍段九一七地號及一○四
    八地號。
  2.兩造祖先自日據時代起，即以現況占有並建築房屋於系爭二筆土地上，經繼承、
    贈與而和平使用定居至今，其中原告祖先陳硯原分管於南龍段一○四八地號土地
    ，惟伊將臨南龍路之店鋪土地出賣予己○○、戊○○、丁○○等，僅留內部土地
    供自行居住之用，現原告請求分割在南龍段九一七地號土地之內，甚為無理。而
    既兩造占有使用系爭土地在前，因都市計劃編定分割為二筆土地在後，理應參照
    使用現況予以合併分割以符實際；另如分割後有不足應有部分者，應以每坪四萬
    二千元為補償。
  3.被告癸○○、子○○；被告己○○、戊○○；被告乙○○、丙○○、丁○○；被
    告陳江山（即被告午○○之被繼承人）、甲○○○各願於分割後繼續保持共有。
    而被告巳○○、辛○○、丑○○在系爭一○四八地號土地願保持共有。
 (三) 證據：提出共有物分割同意書、同意書各一件、土地登記謄本四件為證。
二、被告巳○○部分：
 (一) 聲明：請求判決原告之訴駁回。
 (二) 陳述：
    系爭九一七地號、一○四八地號二筆建地原是同一共有關係，原告僅以其中一部
    分訴請分割，違背同一共有關係之本旨，又無法達成使同一共有關係消滅之目的
    ，反而造成各共有人因房屋將拆除而無家可歸，且每筆土地單獨分割將致土地細
    分不利使用，並使大多共有人分得土地為畸零地無法單獨建築房屋，全體共有人
    之財產均受到嚴重損失。故原告僅就同一共有關係之部分土地訴請分割，既無形
    成權，又無必要，顯然欠缺權利保護要件，自與法不合，應予駁回。
貳、反訴部分：
甲、反訴原告方面：
一、聲明：請求判決兩造共有坐落屏東縣新園鄉○○段九一七地號面積一三九五．三
    三平方公尺土地及同段一○四八地號面積一七九二．七七平方公尺土地應予合併
    分割。
二、陳述：
 (一) 陳家曾祖父擁有系爭相關土地之一筆全部，其身後分為二房，一房在北，自上代
    即由巳○○、癸○○、子○○、丑○○及其堂兄弟出賣予庚○○、辛○○及壬○○之父郭仙通等分管並建築房屋；一房在南，自上代起由申○○堂兄弟分管並建
    造房屋，其中亦部分出賣予許姓、阮姓共有人；其中則劃出一條道路。至民國六
    十餘年，因都市計劃，政府乃將中間路地編為九一六地號（另筆路地編為一○四
    九地號），北面編為九一七地號，南面編為一○四八地號，然兩造就四筆土地仍
    依原持分保持共有。故本件原為一筆共有地，嗣雖因都市計劃而編為四筆，惟仍
    基於同一共有之法律關係而共有，僅二筆路地因其使用目的無分割之必要，乃僅
    就九一七地號、一○四八地號建地，提起反訴請求合併分割，此依最高法院六十
    九年度台上字第一八三一號判例意旨，亦同認須二筆土地合併分割才能達成消滅
    同一共有關係；而既反訴標的與本訴標的係有牽連關係，本訴被告巳○○自可提
    起反訴，此亦有最高法院六十六年台上字第二九四一號判例意旨可供參照。且倘
    無合併分割，非僅違背祖先同一共有關係南北分管之本意，各共有人房屋亦將因
    拆除而無家可歸，對各共有人之財產及社會資源均造成莫大損失，每筆土地單獨
    分割並將致土地細分不利使用，而使大多共有人分得土地成為畸零地無法單獨建
    築房屋，有違地盡其利之經濟原則。
 (二) 反訴原告為本訴之被告，其於本訴繫屬程序中對本訴之原告提起反訴，並將原告
    以外之其餘共有人併列為反訴被告，參諸新修正之民事訴訟法第二百五十九條之
    規定，自屬合法。而依歷來最高法院判例及七十年度台上字第二一五六號判決、
    六十九年台抗字第三六六號裁定要旨與學者通說，僅禁止本訴之案外人作為反訴
    之原告、被告，本件反訴自無不合。至本訴原告所舉最高法院七十三年度台上字
    第一二四六號判決、七十二年度台上字第三五四五號判決、八十三年台上字第二
    四八○號判決之情形均與本件不同，無從相提並論，且僅為判決，尚非判例，亦
    無拘束力。
三、證據：提出地籍圖謄本、土地地價表各一件為證，並聲請勘驗現場。
乙、反訴被告方面：
一、反訴被告申○○、卯○○部分：
 (一) 聲明：請求判決反訴駁回。
 (二) 陳述：
  1.反訴原告就本訴之訴訟標的即系爭九一七地號土地所提起反訴，違反一事不再理
    原則，其反訴不合法，應予裁定駁回，此有最高法院七十三年度台上字第一二四
    六號判決要旨可參。至反訴原告就一○四八地號土地提起反訴部分，按系爭九一
    七地號土地與一○四八地號土地為二筆土地，各共有人有單獨請求分割之權，並
    無相牽連之處，而既其不符合反訴之要件，依法應無由准許，此亦有最高法院七
    十二年度台上字第三五四五號判決要旨參照。
  2.系爭南龍段一○四八地號土地共有人陳硯與陳明達始即無分管之協議書，且陳硯
    早在四十一年即出售其持分予己○○、郭宗定；嗣己○○又出售持分予阮長，即
    丁○○、乙○○、丙○○之被繼承人，郭宗定則出售持分予戊○○；另陳硯繼承
    人之一陳清桔則出售持分與甲○○○等；而其均僅為持分之買賣，非出售土地特
    定部分。至陳明達之繼承人陳萬愿出售持分予郭仙通；陳贊、陳賀、林陳錦菊共
    同出售其持分予庚○○、辛○○，其等均非同一家族之人，且從未有分割協議，
    反訴原告指稱為同一持續共有關係云云，並不實在。而既該九一七地號、一○四
    八地號二筆土地並無分管或分割之約定，中間復隔有十米寬道路，分處南北，並
    不毗鄰，其地利及交通便利程度有別，自不應以原物合併分割；反訴被告申○○
    、卯○○二人不同意合併分割，亦不同意集中其持分分配於一○四八地號土地上
    ，而應使其得以分配取得九一七地號土地中之空地，始足使本訴原告之權益獲得
    同等待遇，而符公平合理。
3.系爭一○四八地號土地南側之預留道路，因其為長約五十五公尺之單向出口巷道
    ，宜預留為六公尺寬巷道，始能方便蓋屋，此可參照台灣省建築管理規則第五條
    相關規定。且依原告所提分割方案測繪之複丈成果圖，其編號現為空地，又較
    其持分比例多分配三三．七九平方公尺，為免共有人間不必要之補貼，應將該多
    餘部分，還原劃入南側之巷道內；而該編號空地之右邊面鄰南龍路，其面寬有
    七公尺，是縱將南側之預留道路增加成六公尺，其右邊面寬仍有五公尺，足夠建
    屋。
二、反訴被告戊○○、己○○、酉○、庚○○、辛○○、乙○○、丙○○、丁○○、
    子○○、癸○○、未○○、辰○○、寅○○、丑○○、午○○、甲○○○及壬○○部分：
 (一) 聲明：同意反訴原告之請求。
 (二) 陳述：
    系爭九一七地號、一○四八地號建地如未合併分割，被告所建房屋將被拆除，且
    大多數共有人所分得之土地將變成畸零地，無法申請建造房屋，對被告之財產將
    造成嚴重之損失。
參、本院依聲請勘驗現場，並囑託屏東縣東港地政事務所派員實施測量。
    理    由
一、被告戊○○、辛○○、乙○○、丙○○、丁○○、子○○、癸○○、未○○、寅
    ○○、午○○、甲○○○、壬○○經受合法通知，未於最後言詞辯論期日到場，
    核無民事訴訟法第三百八十六條各款所列情形，爰依原告之聲請，由其一造辯論
    而為判決。
二、按被告於言詞辯論終結前，得在本訴繫屬之法院，對於原告及就訴訟標的必須合
    一確定之人提起反訴，民事訴訟法第二百五十九條定有明文；而分割共有物之訴
    ，其訴訟標的對於共同訴訟之各人，即屬必須合一確定。本件原告起訴請求分割
    坐落屏東縣新園鄉○○段九一七地號共有土地，被告巳○○則以原告及其他被告
    為共同被告提起反訴，請求將兩造共有之另筆一○四八地號土地與系爭九一七地
    號土地合併分割，揆諸前揭說明，其反訴自應認為合法。惟反訴原告就系爭九一
    七地號土地部分，與本訴為同一事件，故爰另以裁定駁回，合予敘明。
三、本件原告起訴主張兩造共有坐落屏東縣新園鄉○○段九一七地號土地，且系爭土
    地為住宅區用地，並無不能分割之情形，兩造亦無不予分割之約定，惟兩造無法
    達成分割之協議，故請求判決分割。而被告巳○○則以：陳家曾祖父擁有系爭相
    關土地之一筆全部，其身後分為二房，一房在北，一房在南，各自分管並建築房
    屋；至民國六十餘年，因都市計劃而編為四筆，中間路地編為九一六地號（另筆
    路地編為一○四九地號），北面編為九一七地號，南面編為一○四八地號，然兩
    造就四筆土地仍基於同一共有之法律關係，依原持分保持共有，故應予合併分割
    等語，資為抗辯，並提起反訴，請求將該九一七地號與系爭一○四八地號土地合
    併分割。至其餘被告則均同意前開二筆土地應參照使用現況予以合併分割。
四、查坐落屏東縣新園鄉○○段九一七地號面積一三九五．三三平方公尺土地及同段
    一○四八地號面積一七九二．七七平方公尺土地為兩造共有，各共有人在系爭二
    筆土地之應有部分各均為：原告申○○、卯○○各七一五六○分之二三一五，被
    告戊○○為三五七八分之二○○，被告己○○為三五七八分之一○○，被告酉○
    、午○○、甲○○○、辰○○各三五七八○分之二三一五，被告壬○○為二一四
    六八分之八五八，被告丑○○為二一四六八分之一一九三，被告庚○○為二一四
    六八分之二三七八，被告辛○○為二一四六八分之一二○○，被告未○○為一○
    七三四○分之二三一五，被告丁○○、乙○○、丙○○各一○七三四分之一○○
    ，被告巳○○為六分之一，被告癸○○、子○○各四二九三六分之一五二七，被
    告寅○○則為一○七三四○分之四六三○，有土地登記謄本附卷可憑。而系爭二
    筆土地原係新園鄉○○段四○三─一地號一筆土地，因烏龍都市計劃乃分割為四
    ○三─一地號、四○三─二地號、四○三─三地號、四○三─四地號四筆，其中
    四○三─一地號、四○三─三地號復因地籍重測而分別改編為南龍段九一七地號
    及一○四八地號等情，又為兩造所同陳，自均堪信為實在。次查，兩造就系爭二
    筆土地無不為分割之約定，且依其使用目的亦非不能分割，復未能以協議定分割
    之方法，其請求法院判決分割，於法自無不合；且該二筆土地原既係由同筆土地
    分割而出，各共有人於系爭二筆土地之應有部分並均相同，兩造係本於同一共有
    關係而共有該二筆土地，自堪認定，從而，被告巳○○反訴請求予以合併分割，
    亦應准許。
五、系爭九一七地號土地，略呈四方型，其南側毗鄰南龍路，西側則有面積約九三．
    五五平方公尺之現況道路；除部分現為空地外，其臨南龍路部分，自東向西依序
    分別為被告巳○○之二層樓房及一層樓房、癸○○之二層樓房、辛○○之一層樓
    房及庚○○之鐵厝，而該等建物北側現為巳○○種植之香蕉園，復往北則係庚○○所有之二層樓房，東北側位置為壬○○所有之二層樓房，西側除與九一八地號
    毗鄰處有面積約二五．八一平方公尺平房供作倉庫外，餘則為子○○所植之香蕉
    園。至系爭一○四八地號土地則呈不規則之九邊型，其北側及東側均毗鄰南龍路
    ；其中除西南側及部分目前為空地外，其北臨南龍路部分，自東向西依序分別為
    被告酉○所有之木板造房屋、一層樓房及二層樓房，未○○之二層樓房、午○○
    之二層樓房與辰○○所有之一層樓房，其東臨南龍路部分，由北往南則係被告丁○○、乙○○、丙○○共有之二層樓房，及戊○○、己○○共有之二層樓房，而
    原告申○○則在與被告酉○、未○○所有之建物南側接壤處有二層磚造蓋鐵皮房
    屋，另並在系爭土地最南側之中段蓋有面積約四○．一八平方公尺之車庫等，業
    經本院至現場勘驗明確，並囑託東港地政事務所派員實施測量，有勘驗筆錄及土
    地複丈成果圖在卷可稽。本院爰審酌各共有人之使用現況與其應有部分，並考量
    系爭二筆土地之整體經濟效益，以謀兩造之利益，兼顧地盡其利之目的，認以如
    附圖所示方法分割為允當。至原告以系爭二地雖公告現值相同，惟分割後面臨道
    路情形不同，而主張系爭九一七地號土地現由被告巳○○種植香蕉園部分，可將
    其西側臨現況道路面積八四．二三平方公尺部分土地分歸原告二人保持共有，惟
    本院斟酌原告主張位置所臨道路，亦係由共有人提供作為道路使用，與倘集中分
    配於一○四八地號土地所臨如附圖編號預留道路，其性質並無不同，且其前所
    臨現況道路部分，寬僅約三公尺，尚不足編號預留道路為四公尺之寬度，又該
    地地形完整，可充分規劃利用，是以地利而觀，尚無何不利原告之情事；而倘依
    其主張，則被告巳○○分得土地，縱深即達三十五公尺，以其建物僅各面寬約五
    公尺之比例，復考量其僅能自南臨南龍路部分出入等情，顯不利系爭土地之經濟
    效益，其主張尚非有當。
六、復按以原物為分配時，如共有人中，有不能按其應有部分受分配者，得以金錢補
    償之，民法第八百二十四條第三項定有明文。查如附圖所示分割結果，被告戊○○、己○○、未○○、壬○○、丁○○、乙○○、丙○○、辰○○、癸○○及子
    ○○所分得之土地面積，已超過其等按應有部分應受分配之土地面積；而被告酉
    ○、丑○○、庚○○、辛○○、甲○○○、午○○、巳○○、寅○○及原告申○○、卯○○則有不足，故就其等分得土地面積增減部分，自應互為補償。本院爰
    斟酌被告於本院審理時所陳之補償標準，並參考系爭土地之公告現值、周邊環境
    及社會經濟現況，認以每平方公尺一萬五千元之補償標準為妥適，從而，被告戊○○、己○○分得土地之價值較其按應有部分計算之價值多出五十萬六千八百五
    十元，被告未○○則為十三萬二千元，被告壬○○為七十二萬七千五百元，被告
    丁○○、乙○○、丙○○為二十四萬二千七百元，被告辰○○多出一百二十八萬
    五千二百元，被告癸○○、子○○則係十九萬二千七百五十元；至被告酉○則減
    少三十萬四千三百五十元，被告丑○○減少六十七萬九千零五十元，被告庚○○
    為九萬一千六百五十元，被告辛○○減少八十五萬三千八百元，被告甲○○○、
    午○○減少四十六萬零三百五十元，被告巳○○減少三十三萬零七百五十元，被
    告寅○○為十四萬七千一百五十元，原告申○○、卯○○則減少二十一萬九千九
    百元，是自應由被告戊○○、己○○、未○○、壬○○、丁○○、乙○○、丙○○、辰○○、癸○○及子○○按上開增加之價值分別補償被告酉○、丑○○、庚○○、辛○○、甲○○○、午○○、巳○○、寅○○及原告申○○、卯○○，而
    判決如主文第二項。
據上論結，本件原告之訴及反訴原告之反訴均有理由，並依民事訴訟法第三百八十五
條第一項前段、第八十五條第一項但書，判決如主文。
中      華      民      國    九十      年      三      月      三十    日
                                    臺灣屏東地方法院民事第二庭
~B法      官  王幸華
右為正本係照原本作成。
如不服本判決，應於收受送達後二十日內向本院提出上訴書狀，其未表明上訴理由者
，應於提出上訴後二十日內向本院補提理由書狀（均須按他造當事人之人數附繕本）
上訴時應提出委任律師或具有律師資格之人之委任狀；委任有律師資格者，另應附具
律師及格證書及釋明委任人與受任人有民事訴訟法第四百六十六條之一第一項但書或
第二項（詳附註）所定關係之釋明文書影本。
~B法院書記官  江永年
中      華      民      國    九十      年      三      月      三十    日
附註：
民事訴訟法第四百六十六條之一（第一項、第二項）：
對於第二審判決上訴，上訴人應委任律師為訴訟代理人。但上訴人或其法定代理人具
有律師資格者，不在此限。
上訴人之配偶、三親等內之血親、二親等內之姻親，或上訴人為法人、中央或地方機
關時，其所屬專任人員具有律師資格並經法院認為適當者，亦得為第三審訴訟代理人
。


司法院資訊處製作；財團法人民間司法改革基金會備份。
